臺灣高雄地方法院刑事判決　　　　　　　96年度訴字第2878號
公　訴　人　臺灣高雄地方法院檢察署檢察官
被　　　告　甲○○
　　　　　　　　　　（現在臺灣高雄第二監獄執行中）
上列被告因違反毒品危害防制條例案件，經檢察官提起公訴（96
年度毒偵字第3500號），本院合議庭裁定由受命法官獨任進行簡
式審判程序，茲判決如下：
    主  文
甲○○施用第一級毒品，累犯，處有期徒刑壹年，減為有期徒刑
陸月，如易科罰金，以新臺幣壹仟元折算壹日。扣案之第一級毒
品海洛因壹包（不含包裝袋，驗後淨重壹點柒陸公克），沒收銷
燬；扣案盛裝上開海洛因之包裝袋壹只，沒收。
    事  實
一、甲○○前於民國91年間，因施用毒品案件，經本院以91年度
    毒聲字第5973號裁定送勒戒所觀察、勒戒，因認有繼續施用
    毒品之傾向，再經本院以91年度毒聲字第6522號裁定送強制
    戒治，嗣因認無繼續執行戒治之必要，經本院以92年度毒聲
    字第1806號裁定停止戒治，惟因復有撤銷停止戒治之原因，
    再經本院以92年度毒聲字第5608號裁定撤銷停止戒治，而再
    施以戒治，繼於93年5 月26日強制戒治執行完畢，經臺灣高
    雄地方法院檢察署檢察官於93年6 月7 日以93年度戒毒偵字
    第622 號為不起訴處分確定。又前於91年間，因施用毒品案
    件，經本院以91年度易字第3777號判決判處有期徒刑1 年1
    月確定，甫於94年5 月24日縮刑期滿執行完畢。詎其仍不知
    戒絕毒癮，明知海洛因經公告列為毒品危害防制條例第2條
    第2 項第1 款之第一級毒品，不得非法持有、施用，復基於
    施用第一級毒品海洛因之犯意，於強制戒治執行完畢釋放後
    5 年內之95年9 月26日中午某時許，在其高雄縣路竹鄉○○
    路474 巷55號住處內，以將海洛因摻水置入針筒注射體內之
    方式，施用第一級毒品海洛因1 次。嗣於同年月27日晚上11
    時30分許，在高雄縣路竹鄉○○路「同心遊藝場」內，因另
    案遭通緝而為警查獲，並當場扣得第一級毒品海洛因1 包（
    如不含包裝袋，驗後淨重1.76公克），繼經警採集其尿液送
    驗後，始查知上情。
二、案經高雄縣政府警察局湖內分局報請臺灣高雄地方法院檢察
    署檢察官偵查起訴。
    理  由
一、按本件被告甲○○所犯係死刑、無期徒刑、最輕本刑為3 年
    以上有期徒刑以外之罪，其於準備程序就前揭被訴事實為有
    罪之陳述，經受命法官告知簡式審判程序之旨，並聽取其與
    公訴人之意見後，本院認無不得或不宜改依簡式審判程序進
    行之處，爰依刑事訴訟法第273 條之1 第1 項、第284 條之
    1 規定，裁定本件由受命法官獨任進行簡式審判程序，合先
    敘明。
二、訊據被告甲○○對於在上揭時、地，以上述方式施用第一級
    毒品海洛因1 次之事實坦承不諱（本院卷第40、50、51頁參
    照），且查：
    (一)被告為警查獲時，於95年9 月28日上午11時35分許所採集
      之尿液，經送驗結果，呈嗎啡陽性反應，有臺灣檢驗科技
      股份有限公司96年10月16日報告編號KH2006A0000000號濫
      用藥物尿液檢驗報告暨代號與真實姓名對照表各1 紙在卷
      可稽（96年度毒偵字第559 號卷第21、45頁參照）。又扣
      案疑似海洛因之白色粉末1 包，經送請法務部調查局鑑定
      結果，亦確認含海洛因成分（如不含包裝袋，驗後淨重1.
      76公克），有該局96年8 月11日調科壹字第09623061760
      號鑑定書1 紙附卷可據（本院卷第33頁參照）。此外，並
      有扣押筆錄暨扣押物品目錄表1 份（同上偵卷第15至18頁
      參照）及扣案物品照片2 幀（警卷第20頁參照）附卷足資
      佐證。是被告前揭自白與事實相符，應堪採為被告有罪之
      證據，則被告施用第一級毒品海洛因1 次之犯行，堪以認
      定。
    (二)又被告前於91年間，因施用毒品案件，經本院以91年度毒
      聲字第5973號裁定送勒戒所觀察、勒戒，因認有繼續施用
      毒品之傾向，再經本院以91年度毒聲字第6522號裁定送強
      制戒治，嗣因認無繼續執行戒治之必要，經本院以92年度
      毒聲字第1806號裁定停止強制戒治，惟因復有撤銷停止戒
      治之原因，再經本院以92年度毒聲字第5608號裁定撤銷停
      止戒治，而再施以戒治，繼於93年5 月26日強制戒治執行
      完畢，經臺灣高雄地方法院檢察署檢察官於93年6 月7 日
      以93年度戒毒偵字第622 號為不起訴處分確定之事實，有
      本院被告院內索引卡紀錄表、臺灣高等法院被告前案紀錄
      表各1 份在卷足參，其於前案強制戒治執行完畢釋放後，
      5 年內再犯本件施用毒品罪之事實，事證明確，應予依法
      論罪科刑。
三、查海洛因係毒品危害防制條例第2 條第2 項所稱之第一級毒
    品，不得非法持有、施用。核被告甲○○所為，係犯毒品危
    害防制條例第10條第1 項之施用第一級毒品罪。其施用第一
    級毒品前，持有海洛因之低度行為，應為施用之高度行為所
    吸收，不另論罪。查被告前於91年間，因施用毒品案件，經
    本院以91年度易字第3777號判決判處有期徒刑1 年1 月確定
    ，甫於94年5 月24日縮刑期滿執行完畢之事實，有本院被告
    院內索引卡紀錄表、臺灣高等法院被告前案紀錄表各1 份附
    卷可參，其受有期徒刑之執行完畢，5 年以內故意再犯本件
    有期徒刑以上之罪，為累犯，應依刑法第47條第1 項規定加
    重其刑。爰審酌被告前因施用毒品案件經強制戒治執行完畢
    釋放後，竟仍未能徹底戒絕毒品，復犯本案施用毒品，顯見
    其無戒毒悔改之意，惟念其施用毒品之次數、施用毒品乃自
    戕一己之身體健康，尚未對他人造成危害，且犯後已坦承犯
    行，態度良好等一切情狀，量處如主文所示之刑，以資懲戒
    。另查，本件被告之犯罪時間為95年9 月26日，而於被告犯
    罪後，中華民國96年罪犯減刑條例業於96年6 月15日經立法
    院三讀通過，並經總統府公布生效，則本件被告犯罪之時點
    既在96年4 月24日之前，且其所犯之罪核與中華民國96年罪
    犯減刑條例第2 條第1 項之規定相符，復無同條例第3 條之
    除外情事存在，自應依該條例第2 條第1 項第3 款、第7 條
    之規定，減其宣告刑二分之一，並依法諭知其宣告刑及減得
    之刑，及依同條例第9 條之規定，於考量被告年齡為42歲、
    國中畢業、家境貧寒及從事工業等情後，諭知以新臺幣1,00
    0 元折算1 日之易科罰金折算標準。至扣案之毒品海洛因1
    包（不含包裝袋，驗後淨重1.76公克），係屬第一級毒品，
    應依毒品危害防制條例第18條第1 項前段之規定，併予宣告
    沒收銷燬；扣案盛裝上開海洛因之包裝袋1 只，因已經鑑定
    檢驗機構將之與盛裝之毒品分別鑑析其重量，應可視為與毒
    品分離之物，然既係被告所有供被告包裝前揭毒品所用之物
    ，應依刑法第38條第1 項第2 款規定，併予宣告沒收。
據上論斷，應依刑事訴訟法第273 之1 第1 項、第284 條之1 、
第299 條第1 項前段，毒品危害防制條例第10條第1 項、第18條
第1 項前段，刑法第11條、第47條第1 項、第41條第1 項前段、
第38條第1 項第2 款，中華民國96年罪犯減刑條例第2 條第1 項
第3 款、第7 條、第9 條，判決如主文。
本案經檢察官呂乾坤到庭執行職務。
中　　華　　民　　國　　96　　年　　8 　　月　　31　　日
                    刑事第八庭  法　官　陳振嘉
以上正本證明與原本無異。
如不服本判決應於收受本判決後10日內向本院提出上訴書狀，並
應敘述具體理由，如未敘述上訴理由者，應於上訴期間屆滿後20
日內補提理由書狀於本院（均須按他造當事人之人數附繕本）「
切勿逕送上級法院」。
中　　華　　民　　國　　96　　年　　8 　　月　　31　　日
　　　　　　　　　　　　　　　   書記官  顏宗貝
附錄本案判決論罪科刑法條：
毒品危害防制條例第10條第1項
施用第一級毒品者，處6 月以上5 年以下有期徒刑。
